【裁判字號】    97,裁,2252
【裁判日期】    970410
【裁判案由】    贈與稅
【裁判全文】
最  高  行  政  法  院  裁  定
                                     97年度裁字第02252號
再 審原 告  甲○○
訴訟代理人  徐偉  律師
再 審被 告  財政部臺北市國稅局
代  表  人  凌忠嫄            .
上列當事人間贈與稅事件，再審原告對於中華民國93年3月9日本
院93年度判字第246號判決，提起再審之訴，關於依行政訴訟法
第273條第1項第1款所定事由提起再審之訴部分，本院裁定如下
：
    主  文
再審之訴駁回。
再審訴訟費用由再審原告負擔。
    理  由
一、本件再審被告之代表人已變更為凌忠嫄，茲據其聲明承受訴
    訟，核無不合，應予准許，合先說明。
二、按再審之訴應於30日之不變期間內提起。前項期間自判決確
    定時起算。但再審之理由知悉在後者，自知悉時起算，96年
    8月1日修正施行前行政訴訟法第276條第1項及第2項定有明
    文。倘再審原告主張再審之理由知悉在後者，應就此利己事
    實負舉證責任，此觀同法第277條第1項第4款之規定自明。
    又依同法第72條第1項規定為補充送達者，於完成將文書付
    與有辨別事理能力之同居人、受僱人或願代為收受而居住於
    同一住宅之主人時，即發生送達之效力，不以應受送達人實
    際領取送達文書時，始生送達效力，而送達處所之接收郵件
    人員視為同居人或受僱人，同法第2項亦有明文。
三、經查，本院93年度判字第246號確定判決（下稱原確定判決
    ），係於民國93年3月18日送達，由凌雲通商大樓管理委員
    會管理員何宜蓁簽收，有送達證書附卷為憑，提起再審之訴
    之不變期間自判決送達之翌日起，聲請人住居所在臺北市，
    無扣除在途期間之適用，其法定不變期間末日93年4月17日
    （星期六）為假日，依法順延至93年4月19日（星期一）屆
    滿，而再審原告遲至95年2月8日始提起再審之訴，顯已逾期
    。再審原告雖主張其於接獲原確定判決前之93年3月6日前往
    大陸經商，至95年1月11日返臺，始知悉原確定判決有再審
    事由，提起本件再審之訴並未逾期云云。然按再審原告以行
    政訴訟法第273條第1項第1款「適用法規顯有錯誤」為再審
    理由，對於原確定判決提起再審之訴，應認此項再審理由於
    判決送達時，再審原告即已知悉，不生知悉在後之問題（本
    院61年裁字第23號判例參照），故計算是否逾法定再審期間
    ，應自判決確定時起算，而無同法第276條第2項但書再審理
    由知悉在後規定之適用，再審原告主張應自其領取判決書日
    起算再審之不變期間云云，尚不足採。從而，其提起本件再
    審之訴自非合法，應予駁回。
四、依行政訴訟法第278條第1項、第104條、民事訴訟法第95條
    、第78條，裁定如主文。
中    華    民    國    97    年    4     月    10    日
                    最高行政法院第五庭
                        審判長法官  劉  鑫  楨
                              法官  帥  嘉  寶
                              法官  鄭  忠  仁
                              法官  侯  東  昇
                              法官  林  樹  埔
以  上  正  本  證  明  與  原  本  無  異
中    華    民    國    97    年    4     月    11    日
                              書記官  郭  育  玎


司法院資訊處製作；財團法人民間司法改革基金會備份。
